nl: Onderhoudsinstructies: Alleen stomen; Droger veilig; Koude was; Strijkinstructies; Mag in de wasmachine; Droogtrommel; Andere
th: คำแนะนำการดูแล: ซักแห้งเท่านั้น; ใส่เครื่องอบแห้งได้; ซักมือ; คำแนะนำในการรีด; ซักด้วยเครื่องได้; เครื่องอบผ้า; อื่นๆ
hr-HR: Upute za održavanje: Samo kemijsko čišćenje; Može se sušiti u sušilici; Ručno pranje; Upute za glačanje; Može se prati u perilici; Sušiti u sušilici; Ostalo
en: Care instructions: Dry clean only; Dryer safe; Hand wash; Ironing instructions; Machine washable; Tumble dry; Other
hu: Ápolási utasítások: Csak vegytisztítás; Gépi szárítás; Csak kézzel mosható; Vasalási utasítások; Gépben mosható; Szárítógépben szárítható; Egyéb
lt-LT: Priežiūros instrukcijos: Tik sausas valymas; Galima džiovinti džiovyklėje; Skalbti rankomis; Lyginimo instrukcijos; Galima skalbti skalbyklėje; Džiovinti džiovyklėje; Kita
sl-SI: Navodila za vzdrževanje: Samo kemično čiščenje; Varno v sušilniku; Ročno pranje; Navodila za likanje; Pralno v pralnem stroju; Sušiti v sušilnem stroju; Drugo
nb: Vedlikeholdsinstruksjoner: Kun rens; Tørketrommel trygg; Håndvask; Strykeanvisning; Kan maskinvaskes; Tørketrommel; Annet
ko: 취급 지침: 드라이 클리닝만 가능; 건조기 사용 가능; 손세탁; 다림질 지침; 세탁기 세탁 가능; 건조기 사용; 기타
pt-PT: Instruções de manutenção: Apenas limpeza a seco; Pode ser seco na máquina de secar; Lavagem à mão; Instruções para engomar; Lavagem à máquina; Máquina de secar; Outro
da: Plejevejledning: Kun kemisk rensning; Tørretumblersikker; Håndvask; Strygevejledning; Maskinvaskbar; Tørretumbler; Andet
pl: Instrukcja pielęgnacji: Czyścić tylko na sucho; Bezpieczne w suszarce; Pranie ręczne; Instrukcja prasowania; Można prać w pralce; Suszyć w suszarce; Inne
ro-RO: Instrucțiuni de îngrijire: Doar curățare chimică; Sigur pentru uscătorul de rufe; Spălarea manuală; Instrucțiuni de călcat; Se poate spăla la mașină; Uscare în mașina de rufe; Altele
sk-SK: Pokyny na údržbu: Iba chemické čistenie; Možnosť sušiť v sušičke; Ručné pranie; Návod na žehlenie; Možno prať v práčke; Sušiť v sušičke; Iné
fi: Hoito-ohjeet: Vain kuivapesu; Kuivausrummun kestävä; Käsinpesu; Silitysohjeet; Konepestävä; Rumpukuivaus; Muu
sv: Skötselråd: Endast kemtvätt; Säker för torktumlare; Handtvätt; Strykinstruktioner; Maskintvättbar; Torktumla; Övrigt
zh-TW: 保養說明: 僅限乾洗; 可放入烘乾機; 洗手; 熨燙說明; 可機洗; 烘乾; 其他
it: Istruzioni per la cura: Solo lavaggio a secco; Asciugatrice sicura; Lavaggio delle mani; Istruzioni per la stiratura; Lavabile in lavatrice; Asciugare in asciugatrice; Altro
el: Οδηγίες φροντίδας: Μόνο στεγνό καθάρισμα; Κατάλληλο για στεγνωτήριο; Πλύσιμο στο χέρι; Οδηγίες σιδερώματος; Πλένεται στο πλυντήριο; Για ήπιο στέγνωμα; Άλλο
cs: Pokyny pro péči: Pouze chemické čištění; Bezpečné do sušičky; Ruční praní; Pokyny k žehlení; Lze prát v pračce; Sušení v sušičce; Jiné
fr: Instructions d’entretien: Nettoyage à sec uniquement; Passe au sèche-linge; Lavage des mains; Instructions de réchauffement; Lavable en machine; Faire sécher; Autre
ru: Инструкции по уходу: Только сухая чистка; Можно сушить в сушилке; Ручная стирка; Инструкции по глажке; Можно стирать в стиральной машине; Сушить в сушильной машине; Другое
de: Pflegehinweise: Nur chemische Reinigung; Trocknergeeignet; Handwäsche; Bügelanleitung; Maschinenwaschbar; Im Trockner trocknen; Sonstiges
bg-BG: Инструкции за грижа: Само химическо чистене; Безопасен за сушилня; Ръчно пране; Инструкции за гладене; Машинно пране; Сушене в сушилня; Други
pt-BR: Instruções de cuidados: Somente limpeza a seco; Adequado para secadora; Lavar à mão; Instruções para uso de ferro de passar; Lavável na máquina; Para máquina de secar roupa; Outro
ja: お手入れ方法: ドライクリーニングのみ; 乾燥機対応; 手洗い; アイロン表示; 洗濯機洗い可; タンブラー乾燥; その他
vi: Hướng dẫn bảo quản: Chỉ được giặt khô; Máy sấy an toàn; Rửa tay; Hướng dẫn ủi; Giặt máy được; Sấy khô; Khác
tr: Bakım Talimatları: Sadece kuru temizleme; Kurutucu güvenli; Elde yıkama; Ütüleme talimatları; Makinede yıkanabilir; Tamburlu kurutma; Diğer
zh-CN: 保养说明: 仅干洗; 可烘干; 手洗; 熨烫说明; 可机洗; 烘干; 其他
es: Instrucciones de cuidado: Solo limpieza en seco; Apto para secadora; Solo lavado a mano; Instrucciones de planchado; Lavable a máquina; Secado en secadora; Otros